【裁判字號】    95,交易,200
【裁判日期】    950629
【裁判案由】    過失傷害
【裁判全文】
臺灣臺中地方法院刑事判決             95年度交易字第200號
公  訴  人  臺灣臺中地方法院檢察署檢察官
被      告  乙○○
上列被告因過失傷害案件，經檢察官提起公訴（94年度偵字第20
569號），本院判決如下：
    主    文
乙○○因過失傷害人，處拘役肆拾日，如易科罰金，以參佰元折
算壹日。
    犯罪事實
一、乙○○於民國94年8月26日9時40分許，駕駛車號NW-8085號
    自小客車，沿台中縣大里市○○路往西榮路152巷方向行駛
    ，行經台中縣大里市○○路與西榮路152巷之交岔路口，欲
    左轉西榮路152巷，本應注意車輛行駛時，駕駛人應注意車
    前狀況，隨時採取必要之安全措施及車輛行至無號誌之交岔
    路口，轉彎車應讓直行車先行，而依當時情形，又無不能注
    意之情事，竟疏於注意，於通過上開交岔路口時，竟未禮讓
    直行車先行，貿然左轉行駛，致同向車道上適騎乘車號VRI-
    409號輕型機車之甲○○，亦未注意車前狀況，自左側超越
    乙○○所駕駛之車輛，乙○○所駕駛車輛之左前側，不慎撞
    及甲○○所騎乘機車之右後側，致甲○○人車倒地，受有胸
    部、左肩、右肘、前臂、左肘、左膝挫擦傷之傷害。乙○○
    於肇事後、具有偵查犯罪權限之公務員發覺犯罪人前，即於
    員警詢問時陳明自己為肇事者而自首犯罪，再於其後本案偵
    查、審理期間到庭接受裁判。
二、案經甲○○訴由台中縣警察局霧峰分局報請臺灣臺中地方法
    院檢察署檢察官偵查起訴。
    理    由
一、上開犯罪事實，業據被告乙○○於本院審理時坦承不諱，核
    與證人甲○○於偵查中證稱略以：其於94年8月26日上午9時
    40分許，在大里市○○路與西榮路152巷口和乙○○所駕的
    汽車發生車禍，其是從光榮路轉入西榮路往東直行，當時其
    之前方有自小客車NW-8085號行駛速度很慢，因為該車是靠
    右行駛，其想要從左側超越她，．．後來其機車的右後方被
    撞，約滑行了1.7公尺，左側身體受傷等語相符，亦核與證
    人黃厚翰於本院審理時證稱：其到場被告說其自小客之左前
    角保險桿處與機車相撞；告訴人之機車的右後邊車身排氣管
    上方的卡筍脫離，當時路面上留有機車之刮痕等語相符，且
    經比對二者車損之情形，發現被告乙○○所駕駛車輛之左前
    車角有擦痕，告訴人甲○○所騎乘之機車右後卡筍脫離並在
    路面上有機車刮地痕一段，有霧峰交通分隊交通事故照片黏
    貼紀錄表在卷可憑，亦與上述互相吻合。此外，並有道路交
    通事故現場圖、道路交通事故調查報告表（一）（二）、交
    通事故談話紀錄表及財團法人仁愛綜合醫院診斷證明書附卷
    可稽。足徵被告乙○○駕駛自小客車行經肇事地段之無號誌
    交岔路口處，左轉時未注意同車道有輕機車已直行至其車左
    側，致其車左轉時，左前車側碰撞輕機車右後側，造成告訴
    人輕機車往左前方倒地刮地，而告訴人駕駛輕機車，行經肇
    事地段岔路口，欲駛越同方向同車道右前方小客車時，未注
    意車前該小客車動態，致駛至該小客車左側時即遭左轉之被
    告所駕之自小客車碰撞機車右後側倒地。而臺灣省臺中縣區
    車輛行車事故鑑定委員會亦為相同之認定，亦有該會之鑑定
    意見書在卷可參。按車輛行駛時，駕駛人應注意車前狀況，
    隨時採取必要之安全措施及車輛行至無號誌之交岔路口，轉
    彎車應讓直行車先行，道路交通安全規則第94條第3項、第
    102條第1項第2款各定有明文。被告乙○○駕車自應注意上
    述道路交通安全規定，且依當時情形，又無不能注意之情形
    ，被告駕駛自小客車行經無號誌交岔路口，左轉未注意同車
    道已有輕機車已直行在其車之左前方，以致肇事，其顯有過
    失甚為明確；而告訴人駕駛輕機車，行經肇事地段岔路口，
    欲駛越同方向同車道右前方小客車時，未注意車前該小客車
    動態，致駛至該小客車左側時即遭左轉之被告所駕之自小客
    車碰撞機車右後側倒地，為與有過失，亦堪認定，然告訴人
    此與有過失並不能因此解免被告過失之責任。再者，告訴人
    因本件車禍受有如事實欄所述之傷害，已如前述，其所受之
    傷害與被告前揭過失行為間，顯有相當因果關係。是以，本
    件事證明確，被告上開犯行，堪予認定。
二、核被告所為，係犯刑法第二百八十四條第一項前段之過失傷
    害罪。又被告於犯罪後，即請一位路人持手機報案，核與證
    人即到場處理之員警黃厚翰證述相符，且證人黃厚翰復證稱
    ：被告有說車子是其開的，是其所肇事的等語，顯見被告於
    有偵查權限之人知悉犯罪人之前，主動向到場處理事故員警
    陳明自己係肇事者，並陳述肇事經過，為對於未發覺之罪自
    首而接受裁判，應依刑法第六十二條前段之規定減輕其刑。
    爰審酌被告之過失程度，被害人所生之危害，惟被害人亦同
    有過失，且被告於本院審理時坦承犯行，犯後態度尚稱良好
    ，然被告迄今尚未能與被害人達成民事和解，賠償損害等一
    切情狀，量處如主文所示之刑，並諭知易科罰金之折算標準
    ，以資懲儆。
據上論斷，應依刑事訴訟法第二百九十九條第一項前段，刑法第
二百八十四條第一項前段、第六十二條前段、第四十一條第一項
前段，罰金罰鍰提高標準條例第一條前段、第二條，判決如主文
。
中    華    民    國    95    年    6    月     29    日
                  交通法庭  審判長法  官  張 靜 琪
                                  法  官  郭 妙 俐
                                  法  官  吳 進 發
以上正本證明與原本無異。
如不服本判決，應於收受送達後10日內向本院提出上訴書狀（應
附繕本）。
                                  書記官  李 國 敬
中    華    民    國    95    年    6    月     29    日
附錄論罪科刑法條：刑法二百八十四條第一項前段
因過失傷害人者，處六月以下有期徒刑、拘役或五百元以下罰金
，致重傷者，處一年以下有期徒刑、拘役或五百元以下罰金。
從事業務之人，因業務上之過失傷害人者，處一年以下有期徒刑
、拘役或一千元以下罰金，致重傷者，處三年以下有期徒刑、拘
役或二千元以下罰金。


司法院資訊處製作；財團法人民間司法改革基金會備份。
